# 外币利润表折算

提问人：songxiaomincpa 时间：2012-02-29 13:46:20
外币利润表折算使用平均汇率如何求得

回答人：chenyiwei
一般可以采用以下方法：（ 1 ）各月月末汇率加总除以 12 ；（ 2 ）年初汇率和各月月末汇率加总除以 13 ；（ 3 ）其他更精细的计算方法。但计算方法一旦选定，通常不应随意变更，以保证各期间的可比性。 通常情况下，随着现在汇率市场化程度提升，汇率的波动幅度越来越大，企业可能需要采用更为精细的计算方法。

提问人：songxiaomincpa 时间：2012-03-04 20:08:16
回复 chenyiwei 的帖子
平均汇率有没有官方公布的数据

回答人：chenyiwei
没有。请自行测算。